【裁判字號】    97,訴,1134
【裁判日期】    971001
【裁判案由】    違反毒品危害防制條例
【裁判全文】
臺灣屏東地方法院刑事判決              97年度訴字第1134號
公  訴  人  臺灣屏東地方法院檢察署檢察官
被      告  甲○○
上列被告因違反毒品危害防制條例案件，經檢察官提起公訴（97
年度毒偵字第1263號），而被告於準備程序中就被訴事實為有罪
之陳述，經合議庭裁定由受命法官獨任進行簡式審判程序，並判
決如下：
    主  文
甲○○施用第一級毒品，累犯，處有期徒刑柒月；又施用第二級
毒品，累犯，處有期徒刑肆月；又施用第一級毒品，累犯，處有
期徒刑柒月，扣案之第一級毒品海洛因肆包（驗餘淨重合計零點
壹柒壹公克）及海洛因外包裝袋肆只沒收銷燬。應執行有期徒刑
壹年肆月，扣案之第一級毒品海洛因肆包（驗餘淨重合計零點壹
柒壹公克）及海洛因外包裝袋肆只沒收銷燬。
    事  實
一、甲○○前因竊盜案件，經臺灣桃園地方法院94年度易字第15
    82號判決處有期徒刑1 年確定，嗣減為有期徒刑6 月，於民
    國96年7 月16日縮刑期滿執行完畢。復因施用毒品案件，經
    臺灣桃園地方法院以95年度毒聲字第1046號裁定強制戒治，
    於96年4 月30日停止其處分出監，並經臺灣桃園地方法院檢
    察署檢察官以96年度戒毒偵字第132 號為不起訴處分確定。
    詎仍不知悔改，(一)基於施用第一級毒品海洛因之犯意，於97
    年4 月19日下午某時，在屏東縣恆春鎮○○里○○路31號住
    處，以將海洛因摻水置於針筒內注射之方式，施用海洛因1
    次。嗣於97年4 月20日15時20分許，在屏東縣恆春鎮○○路
    段，因行跡可疑為警攔查，並經其同意後採尿送驗，結果呈
    鴉片類陽性反應。(二)另基於施用第二級毒品甲基安非他命之
    犯意，於97年6 月25日中午某時，在其前揭住處，以將甲基
    安非他命置於玻璃球內燒烤吸食煙霧之方式，施用甲基安非
    他命1 次；(三)又基於施用第一級毒品海洛因之犯意，於97年
    6 月26日13時許，在其前揭住處，以將海洛因摻水置於針筒
    內注射之方式，施用海洛因1 次。嗣於同日13時20分許，在
    屏東縣恆春鎮○○里○○路95號屋內，因神色慌張為警盤查
    ，當場扣得海洛因4 小包（總毛重1.0 公克，驗餘淨重合計
    0.171 公克）及注射針筒1 支，並經其同意採尿送驗，結果
    呈安非他命類及鴉片類陽性反應，始悉上情。
二、案經屏東縣警察局恆春分局報告臺灣屏東地方法院檢察署檢
    察官偵查起訴。
    理  由
一、前揭犯罪事實(一)(二)(三)，業據被告甲○○於本院審理時坦承不
    諱，並有照片10張（分見恆警刑益字第0970009521號卷第9
    頁、恆警刑字第0970009727號卷第16至20頁）及扣案毒品4
    小包、針筒1 支可資佐證。而被告於97年4 月20日為警查獲
    後所排放之尿液經採樣送驗，以酵素免疫分析法檢驗及氣相
    層析質譜儀法確認檢驗結果，於鴉片類呈陽性反應，有屏東
    縣警察局恆春分局辦理毒品危害防制條例案尿液送檢人真實
    姓名對照表及臺灣檢驗科技股份有限公司97年5 月5 日出具
    之濫用藥物尿液檢驗報告各1 紙附卷足稽（以上見恆警刑益
    字第0970009521號卷第6 、7 頁）；被告於97年6 月26日為
    警查獲後所排放之尿液經採樣送驗，以酵素免疫分析法檢驗
    及氣相層析質譜儀法確認檢驗結果，於安非他命類及鴉片類
    均呈陽性反應，亦有屏東縣警察局恆春分局辦理毒品危害防
    制條例案尿液送檢人真實姓名對照表（見恆警刑字第097000
    9727號卷第13頁）及臺灣檢驗科技股份有限公司97年7 月25
    日出具之濫用藥物尿液檢驗報告（見屏檢97年度毒偵字第12
    63號卷第23頁）各1 紙在卷可考。至被告於97年6 月26日查
    獲扣案之毒品4 小包，驗前總毛重1 公克，淨重分別為0.05
    7 公克、0.045 公克、0.051 公克、0.059 公克（合計0.21
    2 公克），驗餘淨重分別為0.047 公克、0.035 公克、0.04
    0 公克、0.049 公克（合計0.171 公克），經以化學呈色法
    及氣相層析質譜儀檢驗後，均檢出第一級毒品海洛因成分，
    有扣押物品清單（見97年度毒偵字第1263號卷第18、21頁）
    及高雄市立凱旋醫院97年7 月30日高市凱醫驗字第7631號濫
    用藥物成品檢驗鑑定書各1 紙在卷可證（見本院卷第18頁）
    ，俱徵被告前揭不利於己之自白與事實相符，其犯行堪予認
    定，應依法論科。
二、按海洛因及甲基安非他命分屬毒品危害防制條例第2 條第2
    項第1 款、第2 款規定之第一級及第二級毒品，被告二次施
    用海洛因之行為，均係犯同條例第10條第1 項之施用第一級
    毒品罪；被告施用安非他命之行為，係犯同條例第10條第2
    項之施用第二級毒品罪。被告施用前後持有第一級、第二級
    毒品之低度行為，分別為其施用之高度行為所吸收，均不另
    論罪。被告所犯上開三罪，犯意各別，應予分論併罰。被告
    有如犯罪事實項下所載之前科紀錄，有臺灣高等法院被告前
    案紀錄表1 份附卷可稽，其於徒刑執行完畢後5 年內，故意
    再犯本案有期徒刑以上之三罪，為累犯，均應依刑法第47條
    第1 項規定，加重其刑。爰審酌被告曾因犯施用毒品案件，
    經送強制戒治及判刑確定，仍不知戒絕，又觸犯本件犯行，
    一再戕害己身，顯示其定力不足、意志不堅、易受外界誘惑
    ，惟念其於本院審理中坦承犯行，態度良好，併其之生活狀
    況、品行、智識程度等一切情狀，分別就其所犯三罪，量處
    如主文所示之刑，並定其應執行刑。
三、扣案之海洛因4 小包（合計驗前毛重1 公克，淨重0.212 公
    克，驗餘淨重0.171 公克），應依毒品危害防制條例第18條
    第1 項前段諭知沒收銷燬；各該海洛因外包裝袋共4 只，因
    殘留微量毒品海洛因難以析離，爰依同規定沒收銷燬之。扣
    案之注射針筒1 支未經拆封使用，並非供本案犯罪所用或預
    備供本案犯罪之物，亦非違禁物，僅具證據性質，尚無從為
    沒收之宣告。至被告供本案施用海洛因所用之針筒及施用甲
    基安非他命所用之玻璃球，並未扣案，且無積極證據證明係
    被告所有，亦無從為宣告沒收，附此敘明。
據上論斷，應依刑事訴訟法第299 條第1 項前段、第273 條之1
第1 項，毒品危害防制條例第10條第1 項、第2 項、第18條第1
項前段，刑法第11條、第47條第1 項、第51條第5 款，判決如主
文。
中    華    民    國    97    年    10    月     1    日
                  刑事第三庭   法  官  李珮妤
以上正本證明與原本無異。
如不服本判決應於判決送達後10日內向本院提出上訴狀，其未敘
述上訴之理由者並得於提起上訴後20日內向本院補提理由書 (均
須按他造當事人之人數附繕本)，「切勿逕送上級法院」。
中    華    民    國    97    年    10    月    1    日
                               書記官  劉淑蓉
附錄本案論罪科刑法條
毒品危害防制條例第10條
施用第一級毒品者，處 6 月以上 5 年以下有期徒刑。
施用第二級毒品者，處 3 年以下有期徒刑。


司法院資訊處製作；財團法人民間司法改革基金會備份。
